【裁判字號】    95,聲,346
【裁判日期】    950221
【裁判案由】    聲請定其應執行刑
【裁判全文】
臺灣高雄地方法院刑事裁定               95年度聲字第346號
聲  請  人  臺灣高雄地方法院檢察署檢察官
抗  告  人
即受刑  人  甲○
                  （現於臺灣高雄監獄執行中）
上受刑人因定其應執行刑案件（95年度執聲字第127 號），不服
本院民國95年1 月25日95年度聲字第346 號刑事裁定，提起抗告
，本院裁定如下：
    主  文
原裁定撤銷。
甲○犯毒品危害防制條例、贓物及竊盜等參罪，所處各如附表所
載之刑，應執行有期徒刑壹年壹月。
    理  由
一、抗告意旨略以：伊前因違反毒品危害防制條例及竊盜案件，
    分別經本院以94年度簡上字第571 號及94訴字第2753號判處
    有期徒刑6 月、8 月確定，並經本院以94年度聲字第4560號
    定應執行刑有期徒刑1 年確定，嗣伊另犯贓物案件，經本院
    以94年度簡字第5710號判處有期徒刑2 月確定（均如附表所
    示），且經聲請人即臺灣高雄地方法院檢察署檢察官就伊所
    犯上開3 罪，向本院聲請合併定應執行刑，本院未審酌上開
    94年度聲字第4560號裁定，而諭知應執行有期徒刑1 年3 月
    ，尚有未當，爰聲請撤銷原裁定而另為適當之裁定等語。
二、按原審認為抗告有理由者，應更正原裁定，刑事訴訟法第40
    8 條第2 項定有明文。次按數罪併罰，有2 裁判以上者，依
    刑法第51條規定，定其應執行之刑。又數罪併罰，宣告多數
    有期徒刑者，於各刑中之最長期以上，各刑合併之刑期以下
    ，定其刑期，同法第53條及第51條第5 款分別定有明文。再
    按法律上屬於自由裁量事項，尚非概無法律性之拘束，在法
    律上有其外部界限及內部界限。前者法律之具體規定，使法
    院得以具體選擇為適當裁判，此為自由裁量之外部界限。後
    者法院為自由裁量時，應考量法律之目的，法律秩序之理念
    所在，此為自由裁量之內部界限。法院為裁判時，二者均不
    得有所踰越。在數罪併罰而有2 裁判以上，應定其應執行刑
    之案件，法院所為刑之酌定，固屬自由裁量事項，然對於法
    律之內、外部界限，仍均應受其拘束（最高法院91年台非字
    第32號及92年度台非字第187 號判決意旨參照）。
三、經查，抗告人即受刑人甲○前因違反毒品危害防制條例案件
    ，經本院於94年9 月27日，以94年度簡上字第571 號，判處
    有期徒刑6 月，並於94年9 月20日確定，受刑人於上開判決
    確定前之94年5 月25日，以及94年5 月16日至同年7 月5 日
    ，再先後因贓物及竊盜案件，經本院以94年度簡字第5710號
    及94年度訴字第2753號，分別判處有期徒刑2 月及8 月，有
    上開3 份判決及臺灣高等法院被告前案紀錄表1 份在卷足參
    。而抗告人所犯違反毒品危害防制條例及竊盜案件，而經本
    院以94年度簡上字第571 號及94年度訴字第2753號分別判處
    有期徒刑6 月及8 月部分（詳如附表編號1 及編號3 所示）
    ，業經本院以94年度聲字第4560號裁定定其應執行刑有期徒
    刑1 年，此有本院94年度聲字第4560號裁定1 份在卷可參，
    是聲請人聲請定其應執行之刑，本院審酌認其聲請為正當，
    惟因抗告人所犯如附表所示之3 罪，應在有期徒刑1 年2 月
    以下定其應執行刑，本院依聲請人就被告前開所犯3 罪合併
    定其應執行刑時，自應受前開自由裁量範圍內之內部界限所
    拘束，而在有期徒刑8 月以上1 年2 月（1 年加2 月）以下
    定其應執行刑，原裁定誤定受刑人應執行刑為有期徒刑1 年
    3 月，自屬有誤，抗告意旨執此指摘原裁定不當，為有理由
    ，爰將原裁定撤銷，並裁定如主文第2 項所示。
四、依刑事訴訟法第408 條第2 項、第477 條第1 項、刑法第53
    條、第51條第5 款，裁定如主文。
中    華    民    國    95    年    2     月    21    日
                  刑事第十庭  法  官  高增泓
以上正本證明與原本無異。
如不服本裁定，應於收受送達後5 日內向本院提出抗告狀。
中    華    民    國    95    年    2     月    21    日
                              書記官  林慧芬
附表：
┌─┬───┬───┬───┬──────────┬──────────┐
│編│罪名  │宣告刑│犯罪日│最後事實審          │確定判決            │
│號│      │      │期    ├─────┬────┼─────┬────┤
│  │      │      │      │法院、案號│判決日期│法院、案號│判決確定│
│  │      │      │      │          │        │          │日期    │
├─┼───┼───┼───┼─────┼────┼─────┼────┤
│一│毒品危│有期徒│94年1 │高雄地院94│94年9 月│高雄地院94│94年9 月│
│  │害防制│刑6 月│月間某│年度簡上字│27日    │年度簡上字│27日    │
│  │條例  │      │日至同│第571 號  │        │第571 號  │        │
│  │      │      │年7 月│          │        │          │        │
│  │      │      │5 日  │          │        │          │        │
├─┼───┼───┼───┼─────┼────┼─────┼────┤
│二│贓物  │有期徒│94年5 │高雄地院94│94年10月│高雄地院94│94年11月│
│  │      │刑2 月│月25日│年度簡字第│11日    │年度簡字第│10日    │
│  │      │      │      │5710號    │        │5710號    │        │
│  │      │      │      │          │        │          │        │
├─┼───┼───┼───┼─────┼────┼─────┼────┤
│三│竊盜  │有期徒│94年5 │高雄地院94│94年8 月│高雄地院94│94年11月│
│  │      │刑8 月│月16日│年度訴字第│31日    │年度訴字第│14日    │
│  │      │      │至同年│2753號    │        │2753號    │        │
│  │      │      │7月5日│          │        │          │        │
└─┴───┴───┴───┴─────┴────┴─────┴────┘


司法院資訊處製作；財團法人民間司法改革基金會備份。
